【裁判字號】    99,審簡上,131
【裁判日期】    990630
【裁判案由】    竊盜
【裁判全文】
臺灣士林地方法院刑事裁定           99年度審簡上字第131號
抗  告  人
即  被  告  甲○○
上列抗告人即被告因竊盜案件，不服本院中華民國99年4 月29日
99年度湖簡字第151 號裁定，提起抗告，本院管轄第二審之合議
庭裁定如下：
    主  文
抗告駁回。
    理  由
一、按上訴期間為10日，自送達判決後起算，又原審法院認為上
    訴不合法律上之程式或法律上不應准許或其上訴權已經喪失
    者，應以裁定駁回之，而對於簡易判決之上訴亦準用第二審
    上訴之規定，刑事訴訟法第349 條前段、第362 條前段及第
    455 條之1 第3 項規定甚明。又刑事訴訟法第62條規定，送
    達文書，除本章（刑事訴訟法第1 編第6 章）有特別規定外
    ，準用民事訴訟法之規定，而依民事訴訟法第138 條規定：
    送達不能依前2 條規定為之者，得將文書寄存送達地之自治
    或警察機關，並作送達通知書兩份，一份黏貼於應受送達人
    住居所、事務所、營業所或其就業處所門首，另一份置於該
    送達處所信箱或其他適當位置，以為送達。又寄存送達，自
    寄存之日起，經10日發生效力，同條第2 項固有明文，惟此
    因以寄存送達方式送達文書時，受送達人非必得以即時領取
    而知悉文書內容，故規定自寄存之日起經10日始發生送達效
    力，以保障其權益，惟若受送達人於10日內已領取文書，因
    受送達人自領取之日起，即得知悉文書內容，自無再依上開
    規定保障之必要，是於受送達人實際領取文書之日起發生送
    達效力，而非仍自寄存之日起10日後始生送達效力，合先敘
    明。
二、抗告意旨略以：抗告人於民國99年4 月14日收受99年度湖簡
    字第151 號判決正本，而上訴期間應扣除4 天週休假日，故
    其於99年4 月27日提起上訴，並未逾越法定上訴期間云云。
三、經查，本件抗告人即被告甲○○因竊盜案件，經原審法院於
    99年3 月31日以99年度湖簡字第151 號判決判處有期徒刑6
    月，並於99年4 月13日將該判決正本送達至抗告人位於臺北
    市○○區○○街2 巷11號之居所，因未獲會晤抗告人，亦無
    受領文書之同居人或受僱人，乃作送達通知書，黏貼於應受
    送達人住居所門首及置於該送達處所信箱，並寄存在臺北市
    政府警察局北投分局長安派出所，經抗告人於99年4 月14日
    前往上開派出所領取該判決正本等情，此有送達證書、本院
    內湖簡易庭電話紀錄及上開派出所送達文件登記簿影本各乙
    紙附卷可憑（見本院99年度湖簡字第151 號卷第16-1頁至第
    18頁），因抗告人於領取判決正本之日起，已處於隨時得以
    知悉判決內容之情形，參酌前揭所述，應認抗告人於實際領
    取判決正本之日（即99年4 月14日），發生合法送達效力。
    是抗告人應自前開判決正本送達之翌日即99年4 月15日起10
    日內提起上訴，又依法院訴訟當事人在途期間標準第2 條之
    規定，因抗告人住所在臺北縣三芝鄉，以最有利於當事人計
    算，其向原審提起上訴應加計2 日之在途期間，即應於99年
    4 月26日以前提出上訴，惟抗告人遲至99年4 月27日始向原
    審具狀提起上訴，有刑事上訴狀上之本院收文戳記可憑，顯
    已逾越上訴期間，其上訴即屬違背法律上之程式，且無從補
    正，原審據此裁定駁回抗告人之上訴，經核並無不合。至上
    訴期間之計算係「連續」計算，除末日為例假日可以順延至
    翌日外，其他之例假日均不得扣除，從而，抗告人抗告意旨
    主張上訴期間於扣除週休假日後，其應係合法上訴云云，顯
    無理由，應予駁回。
據上論斷，依刑事訴訟法第455 條之1 第5 項、第412 條，裁定
如主文。
中    華    民    國    99    年    6     月     30   日
                  刑事第一庭審判長法  官  雷雯華
                                  法  官  王沛雷
                                  法  官  吳祚丞
以上正本證明與原本無異。
本件不得抗告。
                                  書記官  丁梅芬
中    華    民    國    99    年    6     月     30   日

司法院資訊處製作；財團法人民間司法改革基金會備份。
